【裁判字號】    99,裁,3132
【裁判日期】    991209
【裁判案由】    考試
【裁判全文】
最  高  行  政  法  院  裁  定
                                      99年度裁字第3132號
抗  告  人  沈君哲
上列抗告人因與相對人考選部間考試事件，對於中華民國99年6
月17日臺北高等行政法院99年度訴字第959號裁定提起抗告，本
院裁定如下︰
    主  文
抗告駁回。
抗告訴訟費用由抗告人負擔。
    理  由
一、按提起撤銷訴訟，以經合法訴願為要件，此觀行政訴訟法第
    4條之規定即明。當事人未經合法訴願而提起行政訴訟，其
    起訴即屬不備其他要件，行政法院應依行政訴訟法第107條
    第1項第10款後段規定，以裁定駁回其訴。次按訴願之提起
    ，應自行政處分達到或公告期滿之次日起30日內為之，訴願
    法第14條第1項定有明文。訴願逾法定期間，即非合法，其
    復提起撤銷訴訟，自屬起訴不備其他要件，應以裁定駁回之
    。
二、本件抗告人因考試事件不服者為其參加系爭考試未獲錄取之
    處分，雖無從考查通知書送達時間，抗告人在98年10月25日
    申請複查全科成績，足認該通知書至遲應於98年10月25日即
    已到達抗告人；其提起訴願期間自98年10月26日起，算至98
    年11月24日（星期二）即已屆滿，抗告人遲至98年12月7日
    始提起訴願，有收文戳可按，已逾法定期間，原裁定以抗告
    人提出訴願業已逾期，訴願機關本應以其訴願逾期，自程序
    上為不受理決定，竟為實體審認，抗告人所提訴願逾期，即
    屬未經合法之訴願程序，其逕行提起本件行政訴訟，原裁定
    以其起訴不合法，予以駁回，依上開規定及說明，核無違誤
    。
三、抗告意旨略以：抗告人係不服考試結果通知乃依相對人頒行
    考試規定而對之聲請複查，於98年11月6日收受複查結果後
    ，於翌日起算訴願不變期間，抗告人對之提起訴願並無違法
    。退步言之，依訴願法第14條第4項規定，抗告人亦為適法
    訴願，因抗告人信賴考試規則聲請複查才遲誤訴願法定不變
    期間。實體部分，國文科之公文與作文，率以書法為給分評
    量準則，然書法與社會秩序公共利益並無相關，由此剝奪抗
    告人之司法官工作權並非適法等語。
四、經核，原裁定認抗告人所指相對人之複查成績結果通知書函
    ，縱可認係行政處分，與成績及結果通知書為不同之行政處
    分，抗告人不服成績及結果通知書不予錄取之處分，自無以
    另一處分之送達日為訴願起算日之理等事項，經核並無不合
    ，抗告人上開主張已非可採。再按「應考人得於榜示後申請
    複查成績。第1項申請複查成績之辦法，由考試院定之」，
    典試法第23條第1項、第4項固有明文，考試院另基此授權乃
    訂頒「應考人申請複查成績辦法」。惟稽之上開相關規定，
    複查成績僅係應考人得於榜示後之任意申請程序，並非訴願
    法第2條但書所指法律另有規定，而應在訴願前所踐行之程
    序，故抗告人主張本件訴願期間應自收受複查成績通知書函
    翌日起算一節並不可採。從而，其抗告為無理由，應予駁回
    。另本件抗告人之訴為不合法，其實體之主張即無庸審究，
    併此指明。
五、據上論結，本件抗告為無理由，依行政訴訟法第104條、民
    事訴訟法第95條、第78條，裁定如主文。
中    華    民    國    99    年    12    月    9     日
                    最高行政法院第二庭
                        審判長法官  高  啟  燦
                              法官  吳  慧  娟
                              法官  黃  合  文
                              法官  劉  介  中
                              法官  陳  鴻  斌

以  上  正  本  證  明  與  原  本  無  異
中    華    民    國    99    年    12    月    13    日
                              書記官  張  雅  琴

司法院資訊處製作；財團法人民間司法改革基金會備份。
